臺灣士林地方法院刑事判決　　　　　　93年度交簡上字第83號
上　訴　人　臺灣士林地方法院檢察署檢察官
上　訴　人　甲○○
即　被　告
上列上訴人因被告業務過失傷害案件，不服本院中華民國93年9
月23日93年度士交簡字第1591號第一審刑事簡易判決（聲請簡易
判決處刑案號：93年度偵字第6587號），提起上訴，本院管轄之
第二審合議庭判決如下：
    主  文
上訴駁回。
    事  實
一、甲○○任職於答通股份有限公司，擔任外務專員工作，平日
    需駕駛汽車至各商家洽談業務及送交樣品，駕駛汽車為其附
    隨業務。民國92年11月14日16時許，甲○○駕駛車號8D-488
    2 號自小客車，沿臺北縣淡水鎮○○路往沙崙方向行駛，行
    經臺北縣淡水鎮○○路144 號前欲右轉進入中山停車場時，
    適有乙○○騎乘車號FCI-932 號重型機車行駛於該自小客車
    右前車門旁，甲○○本應注意汽車行駛時，駕駛人應注意兩
    車併行之間隔，並隨時採取必要之安全措施，且轉彎時應讓
    直行車先行，而依當時天候晴，日間自然光線，路面乾燥無
    缺陷，道路無障礙物，視距良好，並無不能注意之情形，竟
    疏未注意在其右側之機車而與乙○○所駕機車發生擦撞，致
    乙○○人車倒地受有頭部外傷及背部挫傷等傷害。甲○○於
    車禍事故發生後留在現場，並當場向前來處理之警員林育賢
    承認為肇事人，對於未發覺之罪自首而受裁判。
二、案經乙○○訴由臺北縣政府警察局淡水分局報請臺灣士林地
    方法院檢察署檢察官偵查後聲請簡易判決處刑。
    理  由
一、前述犯罪事實，業據被告甲○○於本院準備程序及審理時供
    認不諱（見94年1 月12日準備程序筆錄、94年3 月2 日審判
    筆錄），核與告訴人乙○○即被害人指訴情節相符，並有馬
    偕紀念醫院甲種診斷證明書、財團法人振興復健醫學中心診
    斷證明書、道路交通事故調查報告表、交通事故補充資料表
    、道路交通事故現場圖各一份、交通事故談話紀錄表二份及
    照片14張附卷可資佐證。又本件行車事故，經送鑑定結果：
    「一、甲○○（被告）駕駛自小客貨車，右轉彎未讓右側直
    行車先行為肇事原因。二、乙○○（被害人）駕駛普通重機
    車無肇事因素」亦有臺灣省臺北縣區車輛行車事故鑑定委員
    會93年6 月23日北鑑字第930594號函附之鑑定意見書在卷可
    憑。按汽車行駛時，駕駛人應注意兩車併行間距，並隨時採
    取必要之安全措施，又汽車轉彎時，轉彎車應讓直行車先行
    ，道路交通安全規則第94條第3 項、第102 條第1 項第6款
    分別定有明文。被告駕駛汽車自應注意上述道路交通安全規
    則之規定，且依當時天候晴，日間自然光線，路面乾燥無缺
    陷，道路無障礙物，視距良好，有道路交通事故調查報告表
    可據，被告駕駛汽車並無不能注意之情形，竟疏於注意右側
    直行車輛，致右轉中擦撞同向右側直行機車，使告訴人受有
    頭部外傷及背部挫傷等傷害，其過失甚為顯然，是被告之過
    失行為與告訴人受傷間，具有相當因果關係甚明。本件事證
    明確，被告犯行堪以認定。
二、按刑法上所謂業務，係指個人基於其社會地位繼續反覆所執
    行之事務，包括主要業務及其附隨之準備工作與輔助事務在
    內。此項附隨之事務，並非漫無限制，必須與其主要業務有
    直接、密切之關係者，始可包含在業務概念中，而認其屬業
    務之範圍，最高法院89年臺上字第8075號判例意旨參照。查
    被告任職之答通股份有限公司係經營通訊及電話周邊產品批
    發業務，批發客戶為五金行或大賣場，被告為外務專員，配
    有上開汽車供其專用，平日需駕車至各商家接洽業務及送交
    樣品等情，業據被告供明在卷（見本院94年3 月2 日審判筆
    錄），被告駕駛公司自小客車自為其接洽業務及送交樣品之
    主要業務有直接、密切關係之附隨業務，其因接洽業務駕駛
    汽車肇事致人受傷，核屬業務過失傷害無疑，被告上訴辯稱
    ：伊非業務過失云云，顯係卸責之詞，委無可取。又本件事
    故係由被告報案，勤務中心轉來資料未報明肇事人姓名，警
    員前往現場處理時，被告即肇事人在場，並當場承認肇事人
    ，有臺北縣政府警察局淡水分局交通分隊警員林育賢所製作
    之自首調查報告表一紙、被告警詢筆錄、談話紀錄表各一紙
    在卷可參（見93年度偵字第6587號偵查卷第27、14、22頁）
    ，應認被告於肇事後主動向警員承認犯罪，表示願意接受法
    院裁判，已合於自首要件，原審已依刑法第62條前段之規定
    減輕其刑（見本院93年度士交簡字第1591號刑事簡易判決事
    實及理由第三點），檢察官於本院審理時陳述原審漏未審酌
    被告自首事項，容有誤會，併此敘明。
三、核被告所為，係犯刑法第284 條第2 項前段業務過失傷害罪
    。原審認被告罪證明確，適用刑法第284 條第2 項前段、第
    62條前段，第41條第1 項前段，罰金罰鍰提高標準條例第1
    條前段、第2 條之規定，並審酌一切情狀，量處有期徒刑四
    月，並諭知易科罰金折算之標準，其認事用法並無不當，量
    刑亦稱妥適，公訴人上訴指摘原判決量刑過輕及被告上訴指
    摘原判決認定業務過失傷害不當，為無理由，檢察官及被告
    之上訴均應駁回。
據上論斷，應依刑事訴訟法第455 條之1 第1 項、第3 項、第36
8 條，判決如主文。
本案經檢察官呂永魁到庭執行職務。
中　　華　　民　　國　　94　　年　　3 　　月　　30　　日
                  刑事第四庭審判長法  官  林  秀  鳳
                                  法  官  許  碧  惠
                                  法  官  周  明  鴻
以上正本證明與原本無異。
如不服本判決，應於判決送達後10日內，向本院提出上訴狀。
                                  書記官  楊  哲  偉
中　　華　　民　　國　　94　　年　　4 　　月　　4 　　日
